臺灣臺北地方法院刑事判決　
110年度易字第217號
公  訴  人  臺灣臺北地方檢察署檢察官
被      告  陳立明



上列被告因竊盜案件，經檢察官提起公訴（109年度偵緝字第156
2號），被告於準備程序中就被訴事實為有罪之陳述，經本院裁
定行簡式審判程序並判決如下：
    主  文
陳立明共同犯刑法第321條第1項第1、4款之竊盜罪，處有期徒刑
捌月。
    事  實
一、本案犯罪事實及證據，除起訴書證據部分補充被告陳立明在
    本院之自白及同案被告蘇子仁（另案審結）之供述為證外，
    其餘均引用如附件之起訴書所載。
二、論罪科刑
　㈠被告所為是犯刑法第321條第1項第1、4款之竊盜罪。
　㈡被告、同案被告蘇子仁及另1名真實姓名、年籍均不詳之成年
    男子間有犯意聯絡及行為分擔，應論以共同正犯。
　㈢被告前曾受如起訴書犯罪事實欄一所載之有期徒刑執行完畢
    ，有臺灣高等法院被告前案紀錄表附卷可考，其於有期徒刑
    執行完畢後5年以內，故意再犯本案最重本刑為有期徒刑以
    上之刑之罪，為累犯。但依照司法院大法官釋字第775號解
    釋意旨，審酌被告前案均非竊盜案件，無從認定他對刑罰反
    應力明顯薄弱，故不予加重其刑。
　㈣審酌被告與另案被告蘇子仁等人共同為本案竊盜犯行，除侵
    害告訴人王鳯翔財產權外，也影響社會治安，再考量被告犯
    罪之目的、動機、手段、智識程度、家庭、經濟狀況、犯後
    之態度、所分得財物價值及已將所得財物返還告訴人等一切
    情狀，量處如主文所示之刑。
　㈤共同正犯之犯罪所得，沒收或追徵，應就各人所分得之數額
    分別為之；先前對共同正犯採連帶沒收犯罪所得之見解，已
    不再援用及供參考（最高法院104年第13次刑事庭會議決議
    意旨參照），此為終審機關近來一致之見解。所謂各人「所
    分得」，係指各人「對犯罪所得有事實上之處分權限」，法
    院應視具體個案之實際情形而為認定：倘若共同正犯各成員
    內部間，對於不法利得分配明確時，固應依各人實際分配所
    得沒收；然若共同正犯成員對不法所得並無處分權限，其他
    成員亦無事實上之共同處分權限者，自不予諭知沒收；至共
    同正犯各成員對於不法利得享有共同處分權限時，則應負共
    同沒收之責（最高法院104年度台上字第3937號判決意旨參
    照）。附表編號1所示之物為被告與同案被告蘇子仁共同竊
    得之物，然其中5台遙控車為被告所分得，其餘如附表編號2
    所示之物則由同案被告蘇子仁取得，有被告、同案被告蘇子
    仁之供述為證，依照上開說明，應認附表編號2所示之物不
    屬於被告之實際犯罪所得。再者，被告已將5台遙控車返還
    給告訴人，有告訴人之陳述可憑（見109年度偵緝字第1562
    號卷第83頁），被告既然未保有犯罪所得，依法不再宣告沒
    收、追徵。
據上論斷，應依刑事訴訟法第273條之1第1項、第299條第1項前
段、第310條之2、第454條第2項，判決如主文。
本案經檢察官鄭東峯起訴，檢察官劉承武到庭執行職務。
中　　華　　民　　國　　110 　年　　10　　月　　22　　日
　　　　　　　　　刑事第十四庭  法　官  余銘軒
上正本證明與原本無異。 
如不服本判決應於收受送達後20日內向本院提出上訴書狀，並應
敘述具體理由；其未敘述上訴理由者，應於上訴期間屆滿後20日
內向本院補提理由書（均須按他造當事人之人數附繕本）「切勿
逕送上級法院」。告訴人或被害人如對於本判決不服者，應具備
理由請求檢察官上訴，其上訴期間之計算係以檢察官收受判決正
本之日期為準。因疫情而遲誤不變期間，得向法院聲請回復原狀
。
                                書記官 鄭雅文
中　　華　　民　　國　　110 　年　　10　　月　　22　　日
論罪科刑法條
中華民國刑法第321條
犯前條第1項、第2項之罪而有下列情形之一者，處6月以上5年以
下有期徒刑，得併科50萬元以下罰金：
一、侵入住宅或有人居住之建築物、船艦或隱匿其內而犯之。
二、毀越門窗、牆垣或其他安全設備而犯之。
三、攜帶兇器而犯之。
四、結夥三人以上而犯之。
五、乘火災、水災或其他災害之際而犯之。
六、在車站、港埠、航空站或其他供水、陸、空公眾運輸之舟、
    車、航空機內而犯之。
前項之未遂犯罰之。

附表
編號 物品名稱及數量 1 遙控車13台、葡萄酒4瓶、香檳1瓶、日本茶具1組、紀念刀械9把、投影機2台、藍光播放機2台、洗得釘槍2支、洗得釘火藥3盒、瓦斯槍8把、空壓機2台、魔鬼鑽1組、煙斗2支、藝術類石頭6塊、修邊機1台及PSP掌中遊樂器1台 2 遙控車8台、葡萄酒4瓶、香檳1瓶、日本茶具1組、紀念刀械9把、投影機2台、藍光播放機2台、洗得釘槍2支、洗得釘火藥3盒、瓦斯槍8把、空壓機2台、魔鬼鑽1組、煙斗2支、藝術類石頭6塊、修邊機1台及PSP掌中遊樂器1台 

附件
臺灣臺北地方檢察署檢察官起訴書
                                   109年度偵緝字第1562號
　　被　　　告　陳立明　男　00歲（民國00年0月0日生）
　　　　　　　　　　　　住新北市○○區○○里0鄰○○路0段
　　　　　　　　　　　　　000巷0弄0000號
　　　　　　　　　　　　國民身分證統一編號：Z000000000號
上列被告因竊盜案件，已經偵查終結，認應該提起公訴，茲將犯
罪事實及證據並所犯法條分敘如下：
　　　　犯罪事實
一、陳立明前因施用毒品案件，經臺灣新北地方法院以104年度
    執字第15809號裁定應執行有期徒刑1年2月及以105年度執更
    字第740號裁定應執行有期徒刑4年1月，甫於民國104年4月5
    日入監執行，於109年4月23日未撤銷假釋而執行完畢。猶不
    知悔改，竟夥同蘇子仁（另案通緝）及真實姓名年籍不詳之
    成年男子，共同基於意圖為自己不法所有之犯意聯絡，於10
    9年5月5日晚間11時23分許，由上開不詳成年男子駕駛車牌
    號碼000-0000號自用小客車，搭載陳立明與蘇子仁，前往王
    鳳翔位於臺北市○○區○○路0段000巷0號住處附近，渠等3人再
    以不詳方式侵入王鳳翔住處地下室倉庫，共同竊取王鳳翔所
    有之遙控車13台、葡萄酒4瓶、香檳1瓶、日本茶具1組、紀
    念刀械9把、投影機2台、藍光播放機2台、洗得釘槍2支、洗
    得釘火藥3盒、瓦斯槍8把、空壓機2台、魔鬼鑽1組、煙斗2
    支、藝術類石頭6塊、修邊機1台及PSP掌中遊樂器1台等物，
    得手後將竊得財物擺放至上開小客車後車廂，隨即駕車逃逸
    。嗣因王鳳翔發現財物遭竊後報警處理，經警方調閱附近路
    口監視器攝得畫面，始循線查知上情。
二、案經王鳳翔訴由臺北市政府警察局文山第一分局告偵辦。
　　　　證據並所犯法條
一、證據清單及待證事實
編號 證據名稱 待證事實 1 被告陳立明之供述 被告陳立明矢口否認有何竊盜犯行，辯稱：同案被告蘇子仁邀伊一同前往告訴人王鳳翔住處，要處理告訴人屋內物品來幫告訴人請律師等語。 2 證人即告訴人王鳳翔於警詢時及偵查中之證述 全部犯罪事實。 3 告訴人住處倉庫照片 倉庫遭竊後之情形。 4 跟口監視器光碟及翻拍照片 被告陳立明與同案被告蘇子仁前往告訴人住處及將物品放置自小客車後車廂之事實。 
二、核被告所為，係犯刑法第321條第1項第1款、第4款之結夥3
    人以上侵入有人居住之建築物竊盜罪嫌。被告曾受有期徒刑
    執行完畢，有刑案資料查註紀錄表附卷可憑，其於執行完畢
    5年以內故意再犯本案有期徒刑以上之各罪，為累犯，請依
    刑法第47條第1項之規定及大法官釋字第775號解釋意旨，裁
    量是否加重最低本刑。末被告前開所竊得之物，為犯罪所得
    之物，請依刑法第38條之1第1項前段規定宣告沒收，如於全
    部或一部不能沒收或不宜執行沒收時，請依同條第3項規定
    追徵其價額。
三、依刑事訴訟法第251條第1項提起公訴。
  　此　  致
臺灣臺北地方法院
中　　華　　民　　國　 109　　年　　11　　月　　5 　　日
                          　　檢　察　官  鄭  東  峯
本件正本證明與原本無異
中　　華　　民　　國　 109　　年　　11　　月　 20 　　日
　　　　　　　　　　　        書　記　官  楊  玉  嬿  　
附錄本案所犯法條全文 
中華民國刑法第321條
犯前條第 1 項、第 2 項之罪而有下列情形之一者，處 6 月以
上 5 年以下有期徒刑，得併科 50 萬元以下罰金：
一、侵入住宅或有人居住之建築物、船艦或隱匿其內而犯之。
二、毀越門窗、牆垣或其他安全設備而犯之。
三、攜帶兇器而犯之。
四、結夥三人以上而犯之。
五、乘火災、水災或其他災害之際而犯之。
六、在車站、港埠、航空站或其他供水、陸、空公眾運輸之舟、
    車、航空機內而犯之。
前項之未遂犯罰之。